臺灣高等法院高雄分院刑事判決　　　　　　　　　　九十年度上訴字第一八八號
　　上訴人即被告　乙○○
　　指定辯護人　　本院公設辯護人　孫妙岑
右上訴人因違反槍彈藥刀械管制條例案件，不服臺灣高雄地方法院八十九年度重訴字
第四六號中華民國九十年十月十七日第一審判決（起訴案號：臺灣高雄地方法院檢察
署八十八年度偵字第二八七０二號、第二九一九三號），提起上訴，本院判決如左：
    主  文
原判決撤銷。
乙○○連續未經許可，製造可發射子彈具有殺傷力之改造手槍，累犯，處有期徒刑柒
年肆月，併科罰金新台幣參拾伍萬元，罰金如易服勞役，以罰金總額與陸個月之日數
比例折算。扣案附表壹編號一所示改造槍枝壹支（槍枝管制編號：0000000000號）、
編號三所示之改造子彈參顆、編號五（Ｃ）所示之彈殼拾捌顆、編號六所示之金屬彈
丸貳顆、編號七所示之槍管肆支、編號八所示之黑色火藥壹瓶及底火壹佰顆、編號九
所示之車床壹台、砂輪機壹台、游標卡尺壹支、銼刀肆支、銅條參支、鑽頭拾肆支、
強力扳手參支、ｒ型電鑽壹支、ｒ型砂輪機壹支；附表貳編號一所示之改造槍枝貳枝
（槍枝管制編號：0000000000-0號）、編號四所示之彈殼拾參顆及編號五所示之底火
壹佰顆等均沒收。又未經許可，持有子彈，累犯，處有期徒刑壹年參月，併科罰金新
台幣貳拾萬元，罰金如易服勞役，以罰金總額與陸個月之日數比例折算。扣案如附表
壹編號四所示之制式子彈壹顆沒收。應執行有期徒刑捌年肆月，併科罰金新台幣伍拾
萬元。罰金如易服勞役，以罰金總額與陸個月之日數比例折算。扣案附表壹編號一所
示改造槍枝壹支（槍枝管制編號：0000000000號）、編號三所示之改造子彈參顆、扣
案如附表壹編號四所示之制式子彈壹顆、編號五（Ｃ）所示之彈殼拾捌顆、編號六所
示之金屬彈丸貳顆、編號七所示之槍管肆支、編號八所示之黑色火藥壹瓶及底火壹佰
顆、編號九所示之車床壹台、砂輪機壹台、游標卡尺壹支、銼刀肆支、銅條參支、鑽
頭拾肆支、強力扳手參支、ｒ型電鑽壹支、ｒ型砂輪機壹支；附表貳編號一所示之改
造槍枝貳枝（槍枝管制編號：0000000000-0號）、編號四所示之彈殼拾參顆及編號五
所示之底火壹佰顆等均沒收。
     事  實
一、乙○○有違反槍砲彈藥刀械管制條例、妨害兵役治罪條例、竊盜、違反麻醉藥品
    管理條例等多項前科，素行不佳；其曾於民國八十一年間，因違反槍砲彈藥刀械
    管制條例案件，經臺灣高雄地方法院判處有期徒刑二年，經本院及最高法院駁回
    其上訴而確定，已於八十四年八月十七日執行完畢；又於八十五年間，因違反槍
    砲彈藥刀械管制條例、竊盜、違反麻醉藥品管制條例等案件，經台灣高雄地方法
    院分別判處有期徒刑六月、七月及有期徒刑十月，並定應執行有期徒行一年十月
    ，八十六年五月一日送監執行，八十七年七月假釋出獄，應於八十八年二月二十
    四日假釋期滿。
二、乙○○甲知槍械係政府所嚴令管制，未經許可，不得擅自製造、持有，竟於八十
    七年底、八十八年初間，向不詳姓名之人取得制式九○手槍子彈（起訴書漏繕子
    彈二字）一顆後，置放於高雄縣仁武鄉竹後村竹門巷一○七弄十五之二號住處而
    未經許可持有之。
三、乙○○又另行未經許可，基於同時製造槍枝及子彈之概括犯意，自八十七年底、
    八十八年初以後，至八十八年十一月間止，連續在高雄縣仁武鄉竹後村竹門巷一
    ○七弄十五之二號住處內，以其所有之車床、電鑽、砂輪機、游標卡尺、銼刀、
    鑽頭、銅條、強力扳手、電鑽等工具，並以可供製造槍彈用之土造金屬槍管、土
    造金屬彈殼、金屬彈丸、底火片等物，將其持有之仿造ＷＡＬＴＨＥＲ廠半自動
    手槍製造之金屬玩具手槍，換裝金屬槍管，並將槍管阻鐵貫通改造成可發射子彈
    具殺傷力之槍枝共四支（槍枝管制編號：0000000000；0000000000-0；
    0000000000 號）。並將其所有之玩具子彈於金屬彈殼內裝填底火及火藥後再加
    裝直徑六ＭＭ之鋼珠而改造成結構完整具殺傷力之子彈共十顆（詳如附表壹編號
    三及附表貳編號三所示）。嗣於八十八年七月底某日，乙○○偕同未具犯意連絡
    之友人蔡正良至屏東縣內埔鄉新生村曾智祥住處時，將其事先改造完成攜帶於身
    上、如附表參所示具殺傷力之槍枝（管制編號0000000000號）一支寄放在友人曾
    智祥住處（曾智祥寄藏、持有槍械之犯行，已據台灣屏東地方法院以九十年度訴
    字第四八六號判決有期徒刑二年併科罰金新台幣三十五萬元在案）。又於改造完
    成後之不詳時間，將如附表貳之槍枝管制編號0000000000-0號具殺傷力之改造手
    槍二支、及具殺傷力之改造子彈六顆、供製造子彈所用之底火一百顆連同未具殺
    傷力之改造八釐米手槍一支、未具殺傷力之子彈四顆、及玩具彈殼十三顆等物均
    攜往高雄縣大社鄉中里村公墓土地公廟旁工寮內藏放。嗣於八十八年十一月二十
    三日二十一時許，乙○○在高雄縣仁武鄉竹後村竹門巷一○七弄路口前，因攜帶
    附表壹編號一所示之具殺傷力之改造槍枝一支（槍枝管制編號0000000000號）及
    編號三所示之八釐米改造子彈四顆為警查獲，並當場於其身上扣得上開改造手槍
    一枝、改造子彈四顆。隨即警方在其住處二樓，再扣得附表壹編號三所示制式九
    ○手槍之子彈一顆、編號七（Ａ）所示之土造金屬槍管三支（屬槍枝之主要零件
    ），及其所有供犯罪所用或預備之編號五（Ｃ）所示之彈殼十八顆、編號六所示
    之金屬彈丸二個、編號七（Ｂ）所示改造槍管一枝（為內具阻鐵之玩具槍管，非
    屬槍枝之主要零件）、編號八所示之黑色火藥一瓶及底火一百粒、編號九所示之
    車床一台、砂輪機一台、ｒ型砂輪機一支、游標卡尺一支、銼刀四支、銅條三支
    、鑽頭十四支、強力扳手三支、ｒ型電鑽一支等改造槍械之工具，及編號二所示
    之未具殺傷力之改造左輪手槍一枝、編號五（Ａ）（Ｂ）所示已擊發之彈殼六顆
    ，非供犯罪所用或預備之工具箱一個以及安非他命吸食器乙組、玻璃球吸食器二
    支、空夾鏈帶一包等物（其施用毒品部分另由公訴人偵辦）。乙○○於查獲當日
    遭移送台灣高雄地方法院檢察署由內勤檢察官訊問時，因冒名應訊獲飭回而趁隙
    逃逸，嗣經檢察官簽發拘票並於八十八年十一月三十日上午八時許，復為警在高
    雄縣大社鄉中里村公墓土地公廟旁工寮內拘獲，同時查扣附表貳所示之槍械、子
    彈、彈殼及底火等物（乙○○並於八十八年十一月二十九日晚間，將上述槍枝中
    之一支及改造子彈七顆等物寄藏於不知情之陳建揮在高雄市○○區○○街三一號
    住處，於本案遭查獲時立即偕警取出－陳建揮部分已據公訴人另為不起訴處分確
    定在案）。
四、案經高雄市政府警察局鹽埕分局移送台灣高雄地方法院檢察署檢察官偵查起訴。
    理  由
一、訊據上訴人即被告乙○○矢口否認有何非法製造槍械及持有制式子彈一顆之犯行
    ，或辯稱：「所查獲之制式子彈、土造槍、彈及其他之物，均係曾智祥（綽號『
    志隆』或『正隆』）於八十八年七月間至同年十一月初，借住其高雄縣仁武鄉竹
    後村竹門巷一○七號十五之二號住處時，改造販賣後留下，其已離去而東西尚有
    留下，曾智祥與蔡正良係伊朋友，除其身上被查獲之手槍一把及子彈四顆外，餘
    均係『正隆』所有，且為「正隆」所製造，伊無製造槍械犯行，查獲當時隨身攜
    帶之槍械係向友人『正隆』以三萬元所買」云云。經提訊曾智祥、蔡正良與被告
    對質，被告則又辯稱：「『正隆』不是曾智祥、蔡正良，伊不知『正隆』之真實
    年籍，但其妹妹黃秀如及友人徐炳源知道真有『正隆』其人」云云。
二、惟查：
(一)、經將於八十八年十一月二十三日晚上九時許查獲之槍械及子彈等物送鑑結果，其
    中之(1)、八釐米手槍一支（槍枝管制編號：0000000000）認係仿ＷＡＬＴＨＥＲ
    廠半自動手槍製造之金屬玩具手槍更換金屬槍管改造而成之改造手槍，機械性能
    良好，可擊發適用子彈，認具殺傷力。(2)、左輪手槍一支（槍枝管制編號：
    0000000000 ）認係由仿ＳＭＩＴＨ&ＷＥＳＳＯＮ廠轉輪手槍製造之金屬玩具手
    槍車通轉輪內阻鐵而成，惟槍管鬆動且其內尚有部份阻鐵，依現狀認不具殺傷力
    。(3)、八釐米子彈四顆，認係由玩具子彈改造而成（具直徑六ＭＭ鋼珠），可擊
    發均具殺傷力。(4)、九○手槍子彈一顆，認係制式口徑九ＭＭ半自動手槍彈，具
    殺傷力。(5)、彈殼二十四顆，其中五顆係已擊發之制式零點三八吋轉輪手槍彈殼
    ，一顆係已擊發制式九ＭＭ半自動手槍彈殼，其餘十八顆係土造金屬彈殼，可供
    土改造子彈之彈殼用。(6)、彈殼二顆，係直徑八ＭＭ金屬彈丸。可供土改造子彈
    拋射物之用。(7)、槍管四支，其中三支係土造金屬槍管，認係公告之槍砲彈藥主
    要組成零件；另一支係內具阻鐵之玩具金屬槍管，認非公告之槍砲彈藥主要組成
    零件。(8)、黑色火藥一瓶及底火一百顆，其中底火係玩具槍用之底火片；非屬公
    告之槍砲彈藥主要組成零件但可做引爆火藥之用。此有內政部警政署刑事警察局
    八十八年十二月三日刑鑑字第一二七一二九號鑑驗通知書（偵二八七０二號卷第
    十六至十七頁）、九十年五月二十三日刑鑑字第六四五○五號函（原審卷第一五
    九頁）各一份可參。又於同年十一月三十日上午八時許查獲之槍械，其中(1)、八
    釐米手槍二支（槍枝管制編號：0000000000-0）認均係仿ＷＡＬＴＨＥＲ廠半自
    動手槍製造之金屬玩具手槍更換金屬槍管改造而成之改造手槍，機械性能良好，
    可擊發適用子彈，認均具殺傷力。(2)、八釐米手槍一支（槍枝管制編號：
    0000000000）認係仿ＷＡＬＴＨＥＲ廠半自動手槍製造之金屬玩具手槍，槍管為
    金屬材質，惟其內有阻鐵，認不具殺傷力。(3)、子彈十顆，其中三顆係土造子彈
    ，無法擊發不具殺傷力。其他七顆係玩具槍加裝直徑六ＭＭ之鋼珠改造而成，一
    顆無法擊發，其餘六顆擊發具殺傷力。(4)、彈殼十三顆，係玩具槍金屬空彈殼。
    (5)底火一百顆，係玩具槍用之底火片，可供土（改）造子彈作為底火藥之用，非
    屬公告之槍砲彈藥主要組成零件，亦有內政部警政署刑事警察局八十八年十二月
    十七日刑鑑字第一三四二二四號鑑驗通知書（偵二九一九三號卷第十五頁）、九
    十年五月二十三日刑鑑字第六四五○五號函（原審卷第一五九頁）、九十一年三
    月十日刑鑑字第０九一００四二一四○號函（本院卷第五六頁）各一份可參。又
    警方據被告之供述其曾寄藏手槍予曾智祥屏東住所，並帶同警方起獲之該槍枝（
    槍枝管制編號：0000000000），經送鑑定結果，認亦係仿ＷＡＬＴＨＥＲ廠半自
    動手槍製造之金屬玩具手槍更換金屬槍管改造而成之改造手槍，機械性能良好，
    認具殺傷力，則有內政部警政署刑事警察局八十九年一月四日刑鑑字第一四○五
    四二號鑑驗通知書附卷可按（偵二八七０二號卷第二十四頁）。
(二)、被告第一次係於八十八年十一月二十三日晚間九時許，在高雄縣仁武鄉竹後村竹
    門巷一０七弄路口，因攜帶手槍一支及子彈四顆而為警查獲，並帶警至高雄縣仁
    武鄉竹後村竹門巷一０七弄十五之二號其住處搜索，因而取出附表壹所示之槍枝
    子彈（上述在被告身上先行查獲之槍枝及子彈除外）及改造槍枝等大批工具，為
    被告所是認（警一二八七一號卷、偵二八七０二號卷第六頁、第十頁），並有警
    局執行逕行搜索報告書及搜索扣押證甲筆錄可以證甲。而被告第二次是於同年月
    三十日上午八時許，在高雄縣大社鄉中里村大社公墓土地公廟旁工寮內為警查獲
    ，並因而查獲附表貳所示之槍枝及子彈等物（其中槍枝一把及子彈七顆，係被告
    寄藏於不知情之陳建揮處，此迭經被告及證人陳建揮於警、偵訊時陳述甲確－警
    一三一一七號卷、偵二九一九三號卷第六頁背面至第九頁）；又被告亦曾寄藏改
    造槍枝一把於曾智祥住處，並偕警向曾智祥查獲，此亦經證人曾智祥於偵查中證
    述甲確（偵二八七０二號卷第四十四至四十五頁），曾智祥亦因未經許可持有槍
    枝管制編號：0000000000號之改造槍枝犯行，因而遭判處有期徒刑二年併科罰金
    三十五萬元，此有台灣屏東地方法院九十年度訴字第四八六判決書在卷可以參考
    （原審卷第二四六頁）；如果扣案之槍枝及子彈等物非被告所有，何以其二次為
    警查獲時，均能取出為數不少之槍枝及子彈等物，其中第一次並在被告身上取出
    槍枝及子彈後，經警在被告住處又取出槍枝、子彈及供改造槍枝子彈所用之物，
    第二次則是在隱密之公墓附近工寮內取出槍枝及子彈，且被告又能將槍枝寄藏於
    曾智祥之處，將槍枝及子彈寄藏於陳建揮之處，如再參酌證人蔡正良在偵查所述
    ：「被告到屏東找我與曾智祥皆有帶槍，且會拿給我們看，他要回去就連槍帶回
    去」等語（偵二八七０二號卷第五十三頁背面），及被告二次當場遭查獲之情形
    ，亦據証人即承辦本案之高雄市政府警察局鹽埕分局警員李宗憲、姜國榮等人於
    原審調查時供陳甲確，互核相符（原審卷第六十三至六十四頁、第一三五至一三
    六頁），益徵扣案之槍枝及子彈等物均係被告所有無疑。
(三)、被告雖辯稱扣案之槍枝等物均係綽號「正隆（龍）」或「志隆（龍）」之人所有
    及製造云云，惟被告在警訊中供稱：「志龍」住屏東縣內埔鄉，年約三十歲（警
    一二八七一號卷）；於偵查中並稱：「志龍」住內埔鄉龍泉村（偵二八七０二號
    卷第十頁背面），及是曾智祥借其房屋改造槍枝（偵二八七０二號卷第二十八頁
    ）。然證人曾智祥於偵查中則供稱：「案發後帶警方前往其住處取獲之改造槍枝
    ，係被告於八十八年七月底，被告前往屏東遊玩時所寄放，該批槍械絕非其改造
    」等語（偵二八七０二號卷第四十四頁背面至四十五頁）；且證人蔡正良亦稱：
    曾智祥沒有在被告住處住過等語（偵二八七０二號卷第五十三頁背面）；本院審
    酌如果曾智祥確有借用被告住處製造槍枝及子彈行為，何以在離去被告住處後，
    仍將製造工具置放於被告住處，而未取走；在曾智祥處所查獲之槍枝僅有壹把，
    而在被告處則查獲多枝槍枝及子彈，並有改造槍枝子彈所用工具，及被告在曾智
    祥到案後又改稱曾智祥非其所稱「志龍」或「正龍」之人等情，認為曾智祥所辯
    應係實情。又被告雖於證人曾智祥否認有上開改造槍枝之犯行時，改口辯稱：「
    在其處所製造槍械之友人『正隆』不是曾智祥，而是曾智祥之朋友，伊妹妹黃秀
    如及友人徐炳源有見過，請求傳訊其妹及友人徐炳源以資證甲確實有『正隆』之
    人」云云，惟查，證人黃秀如於原審庭訊時證稱：「有見過『正隆』去檳榔攤找
    伊哥哥，但不知其住所及真名，之前我大嫂與我哥哥乙○○住一起，後來『正隆
    』有住過那裡」等語（原審卷第二一八頁）。另證人徐炳源於原審庭訊時證稱：
    「伊有到過現場，是乙○○與他太太一同住的，後來朋友蔡忠良也住過，蔡忠良
    應該是蔡正良（按蔡忠良係於八十七年八月十九日改名為蔡正良－見本院卷第一
    七四頁戶役政連結作業係統）。之前我也住那邊，我與乙○○合夥在仁武工業區
    開檳榔攤，所以有一起在案發現場住過，知道有『正隆』之人，係蔡忠良之朋友
    ，知道『正隆』住何處，約五十六年次左右，因為曾載『正隆』回屏東一次過，
    曾聽說『正隆』有槍」等語（原審卷第二一六至二一七頁）。雖均稱有「正隆」
    之人，惟經原審請徐炳源補具「正隆」之住所，其所陳報之「正隆」之人住所為
    「屏東縣內埔鄉○○路七六五巷五之四號」，但該住戶為吳清森、吳英傑、吳煇
    宏等人，其年籍分別為四十年次或七十年次，並無符合五十六年次之可疑相符之
    人，此有原審上網查詢之法務部戶役政連結作業系統資料在卷足考（原審卷第二
    二七至二二八頁），又經本院函請屏東縣警察局內埔分局派員查訪上述戶口內於
    八十八年至八十九年間是否住有綽號「志隆」、「正隆」或「阿隆」之人，據報
    並無其人，有該局九十一年四月七日（九一）內警刑字０九一００一０七七五號
    函可以佐證（本院卷第九十二至九十三頁）；另參酌證人徐炳源在本院審理中所
    述：「（問：一審中你說的正隆是誰？）就是住在龍泉那個人，他叫阿隆。他年
    紀大約二十三、四歲，我和他總共見過兩次面，一次是去他家，一次是在被告家
    中見到他的。」「（問：你在一審有報一個正隆的地址，那是如何來的？）那是
    蔡忠良曾經載我去過，我再去那個地方找過後，再把地址提供給法官的。我去查
    地址時，有按電鈴，沒有人在家，後來我問鄰居，說正隆是否住在這裡，鄰居說
    他們出去外面了。」（本院卷第七十九至八十頁）；證人曾智祥在本院審理中所
    稱：「屏東縣內埔鄉○○路七六五巷五之三號是我家，五之四號是我家隔壁」（
    本院卷第一六三頁）及證人蔡正良在本院審理中所稱：「我有住過屏東縣內埔鄉
    ○○路七六五巷五之三號，那是我朋友曾智祥的家」等語（本院卷第一五九頁、
    一六三頁），可見證人徐炳源所欲陳報之住址實係屏東縣內埔鄉○○路七六五巷
    五之三號，而非五之四號，而依證人徐炳源所述之「正隆」係蔡正良友人，並居
    住於屏東縣內埔鄉○○路七六五巷五之三號內等，及被告之前所自陳之「正隆」
    居住於屏東縣內埔鄉等證據資料以觀，符合該特微之人即係曾智祥，惟如前述，
    曾智祥並非製造本件槍枝子彈之人，可見被告所稱係「正隆」之人製造槍枝及子
    彈並非事實，因此，證人楊文甲在本院審理中雖稱確有「正隆」之人，但非曾智
    祥或蔡正良（本院卷第一六四頁），顯不足為被告有利之認定。又被告請求傳訊
    涂原富以證甲確有「正隆」之人，因該傳票無法送達（本院卷第一一四之一頁）
    ，且依上述說甲已足以認定被告所稱之「正隆」之人製造槍枝部分並非實在，應
    係推卸其責任所為之說詞，因此，無再予傳訊必要。
(四)、被告雖自始否認有製造槍械情事，但扣案之槍枝及子彈等物均係被告所有，已如
    前述，而被告自始至終對於扣案之槍枝及子彈改造而成一事並加以承認（僅辯稱
    非其改造，而係「正隆」之人利用其住處改造），且由上述鑑定報告可知扣案之
    槍枝及子彈，除附表一編號四所示之九０制式子彈外，其餘具殺傷力之槍枝及子
    彈均係改造；再者，被告初稱係綽號「正隆」之曾智祥借其住所以改造槍械並提
    供安非他命做交換，而大社公墓之槍械係「正隆」藏放云云，惟其後又否認「正
    隆」即係曾智祥。更自始無法交代正隆之真實年籍以供本院調查，且其供述前後
    自相矛盾。再者，其先後二次被查獲時，均被取出槍枝及子彈，第一次並查獲有
    製造槍枝及子彈所用之工具；同時，再參酌證人蔡正良在偵查中所稱：我曾在被
    告住處住過，有聽到一些聲音，就知被告大概在製造槍枝，他有拿子彈真品給我
    看過，第一次是在八十七年底、八十八年初到被告住處時才知他在製造槍枝（偵
    二八七０二號卷第五十三頁背面至五十四頁），及在原審審理時所稱：我在偵查
    所述實在，被告事後有說他在製造槍械等語（原審卷第四十七至四十八頁），可
    見本件扣案之槍枝及子彈除附表壹編號四所示之九０制式子彈外，其餘具殺傷力
    之槍枝及子彈均係被告所製造無疑。此外，復有扣案如附表所示之槍彈、改造工
    具等可證，被告所辯不足採信，其有製造犯行可以認定。
(五)、又扣案之制式子彈一顆（如附表壹四所示之子彈）係於被告所掌控之自家處所查
    獲，亦應係被告所持有無疑。且證人蔡正良亦供稱：被告曾出示九０子彈之真品
    給其觀看（偵二八七０二號第五十三頁背面），可見該子彈確屬被告所有無疑。
(六)、綜上所述，被告所辯不足採信，本件事證甲確，應予依法論科。
三、核被告非法製造上述槍枝及子彈行為，係犯槍砲彈藥刀械管制條例第十一條第一
    項未經許可製造其他可發射子彈具有殺傷力槍枝罪、同條例第十二條第一項未經
    許可製造子彈罪；其持有九０制式子彈行為，係犯同條例第十二條第四項未經許
    可持有子彈罪（公訴人已於起訴書事實欄記載被告有持有「九０制式手槍一顆」
    ，所犯法條欄內並誤引用槍砲彈藥刀械管制條例第七條第四項之未經許可持有槍
彈爆裂物罪，依其意旨顯係漏載「子彈」二字，故由本院予以補正即可，並予以
    變更起訴法條）。又被告製造槍、彈完成後，復未經許可持有該改造槍、彈之低
    度行為，暨未經許可持有槍枝之主要組成零件槍管（依前開八十八年十二月三日
    刑鑑字第一二七一二九號鑑驗通知書可知：附表壹編號七（Ａ）所示之三支土造
    金屬槍管係公告管制之槍砲彈藥主要組成零件）之低度行為，俱應為製造之高度
    行為所吸收，爰均不另論罪。被告先後多次改造槍枝、子彈之犯行，均時間緊接
    ，犯罪構成要件相同，顯均係基於概括犯意反覆為之，為連續犯，應各論以一罪
    ，並均加重其刑。被告所犯連續製造槍枝及連續製造子彈罪，係一行為觸犯數罪
    名，為想像競合犯，應從一重之連續製造槍枝罪論處。且與其所犯之槍砲彈藥刀
    械管制條例第十二條第四項無故持有子彈罪間，犯意個別，罪質互異，應分論並
    罰。又被告前於八十一年間，因違反槍砲彈藥刀械管制條例案件，經臺灣高雄地
    方法院判處有期徒刑二年，經本院及最高法院駁回其上訴而確定，已於八十四年
    八月十七日執行完畢之事實，此有臺灣高雄地方法院檢察署刑案資料查註記錄表
    在卷可稽，其受有期徒刑執行完畢後，五年內再犯本件有期徒刑以上刑之罪，為
    累犯，依法加重其刑，並遞加之。
四、原審就被告予以論罪科刑，固非無見，但被告第二次被查獲部分，尚扣得底火一
    百顆，有搜索扣押證甲筆錄可以證甲，原審就此部分漏未述；再者，其持有子彈
    部分，原判決於主文所諭知之「併科罰金貳拾萬元」部分未依條文規定於貳拾萬
    元之上載甲「新台幣」，致與條文規定不符，均有不當。被告上訴意旨否認犯罪
    ，雖無理由，惟原判決既有可議之處，應由本院予以撤銷改判。審酌被告已有多
    次不良前科，有臺灣高雄地方法院檢察署刑案資料查註記錄表在卷可稽，仍不知
    悔改，再度犯罪，所製造之槍枝及子彈數量，其行為危害社會秩序，犯罪後未能
    坦承悔過，猶飾卸其詞，難認已生悛悔之意等一切情狀，各量處如主文所示之刑
    （公訴人雖請求予判處有期徒刑十年，但因本件僅由被告上訴，本院無予以加重
    其刑，故仍量如原審所示之刑度），罰金部分並諭知以罰金總額與六個月之日數
    比例折算，並定其應執行刑，以資懲儆。又扣案附表壹編號一所示之改造槍枝一
    支（槍枝管制編號：0000000000號）；附表貳編號二所示之改造槍枝二支（槍枝
    管制編號：0000000000-0號）；附表壹編號三所示之改造子彈三顆（扣案四顆，
    已試射一顆，故僅沒收三顆）、附表壹編號四所示之制式子彈一顆、附表壹編號
    七（Ａ）所示之槍枝主要零件土造金屬改造槍管三枝（內政部依修正後之槍砲彈
    藥刀械管制條例第四條第三項規定於八十六年十一月二十四日以台（八六）內警
    字第八六七０六八三號公告之彈藥主要組成零件，依修正後同條例第十三條第四
    項規定，槍管屬槍枝主要零件，如未經許可亦禁止持有，自亦屬違禁物）等係具
    殺傷力之槍、彈及槍枝之主要零件槍管，均為違禁物，應依刑法三十八條第一項
    第一款之規定宣告沒收（至於附表參槍枝管制編號：0000000000號槍枝一把雖係
    違禁物，然已於曾智祥所犯之槍砲案件中沒收，有該台灣屏東地方法院九十年度
    訴字第四八六號判決書在卷為憑，本院爰不予重複宣告沒收）。扣案附表壹編號
    五（Ｃ）所示之十八顆土造金屬彈殼；附表壹編號六所示之金屬彈丸二顆；附表
    壹編號七（Ｂ）所示之玩具金屬槍管一支；附表壹編號八所示之黑色火藥壹瓶及
    底火一百顆；附表壹編號九所示之車床一台、砂輪機一台、游標卡尺一支、銼刀
    四支、銅條三支、鑽頭十四支、強力扳手三支、r型電鑽一支、r型砂輪機一支；
    及附表貳編號四所示之彈殼十三顆及編號五所示之底火一百顆等，雖非屬槍砲、
    彈藥之主要組成零件或槍、彈成品違禁物，然承辦警員已到庭作證該物品均屬可
    供改造槍枝之用，又係於被告住處及藏身處所查獲，自均係被告所有，且供製造
    槍、彈犯罪所用或預備之物，均依刑法第三十八條第一項第二款之規定宣告沒收
    。其餘工具箱一個、以及經擊發滅失之子彈、無法擊發之子彈、已擊發之彈殼、
    無殺傷力之槍枝等均非違禁物，且非供犯罪所用及預備之物，自無庸為宣告沒收
    ，均併此敘甲。
五、又槍砲彈藥刀械管制條例第十九條第一項所規定之：「犯第七條、第八條、第十
    條、第十一條、第十二條第一項至第三項、第十三條第一項至第三項之罪，經判
    處有期徒刑者，應於刑之執行完畢或赦免後，令入勞動場所，強制工作，其期間
    為三年」，業於被告行為後之九十年十一月十四日廢除，故不再就被告有無宣告
    強制工作之必要予以論述。
據上論結，應依刑事訴訟法第三百六十九條第一項前段、第三百六十四條、第二百九
十九條第一項前段、第三百條，槍砲彈藥刀械管制條例十一條第一項、第十二條第一
項，第十二條第四項、刑法第十一條前段、第五十六條、第五十五條、第五十一條第
五款、第四十七條、第四十二條第三項、第三十八條第一項第一款、第二款，判決如
主文。
本案經檢察官邱榮藏到庭執行職務。
中    華    民    國      九十一      年      七      月     二十六   日
                              臺灣高等法院高雄分院刑事第一庭
                                  審判長法官  王光照
                                        法官  黃壽燕
                                        法官  黃仁松
右正本證甲與原本無異。
如不服本判決應於收受本判決後十日內向本院提出上訴書狀，其未述上訴理由者，
並得於提起上訴後十日內向本院補提理由書狀（均須按他造當事人之人數附繕本)「
切勿逕送上級法院」。
                                      書記官  呂甲燕
中    華    民    國      九十一      年      七      月     二十六   日
附錄：本判決論罪科刑法條：
槍砲彈藥刀械管制條例第十一條第一項：
未經許可，製造、販賣或運輸第四條第一款所稱其他可發射金屬或子彈具有殺傷力之
各式槍砲者，處五年以上有期徒刑，併科新台幣一千萬元以下罰金。
槍砲彈藥刀械管制條例第十二條第一、四項：
未經許可，製造、販賣或運輸子彈者，處一年以上七年以下有期徒刑，併科新台幣五
百萬元以下罰金。
未經許可，持有、寄藏或意圖販賣而陳列子彈者，處五年以下有期徒刑，併科新台幣
三百萬元以下罰金。
附表壹：
編號
 一、八釐米手槍一支（槍枝管制編號：0000000000）認係仿ＷＡＬＴＨＥＲ廠半自
     動手槍製造之金屬玩具手槍更換金屬槍管改造而成之改造手槍，機械性能良好
     ，可擊發適用子彈，認具殺傷力。
 二、左輪手槍一支（槍枝管制編號：0000000000）認係由仿仿ＳＭＩＴＨ&ＷＥＳＳ
     ＯＮ廠轉輪手槍製造之金屬玩具手槍車通轉輪內阻鐵而成，惟槍管鬆動且其內
     尚有部份阻鐵，依現狀認不具殺傷力。
 三、八釐米子彈四顆，認係由玩具子彈改造而成（具直徑六ＭＭ鋼珠），可擊發均
     具殺傷力。（試射一顆）
 四、九○手槍子彈一顆，認係制式口徑九ＭＭ半自動手槍彈，具殺傷力。
 五、彈殼二十四顆：
     （Ａ）其中五顆係已擊發之制式零點三八吋轉輪手槍彈殼（已擊發）。
     （Ｂ）一顆係已擊發制式九ＭＭ半自動手槍彈殼（已擊發）。
     （Ｃ）餘十八顆係土造金屬彈殼。此十八顆土造金屬彈殼認可作為土（改）造
           子彈之彈殼。
 六、彈頭二顆，係直徑八ＭＭ金屬彈丸。認可作為土（改）造子彈拋射物之用。
 七、槍管四支：
     （Ａ）三支係土造金屬槍管，認係公告之槍砲彈藥主要組成零件。
     （Ｂ）一支係內具阻鐵之玩具金屬槍管。非屬公告之槍砲彈藥主要組成零件
 八、黑色火藥一瓶及底火一百顆，底火係玩具槍用之底火片。可作為引爆火藥之用
     。但非屬公告之槍砲彈藥主要組成零件。
 九、(1)車床一台、(2)砂輪機一台、(3)游標卡尺一支、(4)銼刀四支、(5)銅條三支、(6)
     鑽頭十四支、(7)強力扳手三支、(8)r型電鑽一支、(9)r型砂輪機一支。
     （以上係於被告自宅及自身上所查獲）
附表貳：
編號
 一、八釐米手槍二支（槍枝管制編號：0000000000-0）認係仿ＷＡＬＴＨＥＲ廠半
     自動手槍製造之金屬玩具手槍更換金屬槍管改造而成之改造手槍，機械性能良
     好，可擊發適用子彈，認均具殺傷力。
 二、八釐米手槍一支（槍枝管制編號：0000000000）認係仿ＷＡＬＴＨＥＲ廠半自
     動手槍製造之金屬玩具手槍，槍管為金屬材質，惟其內有阻鐵，認不具殺傷力
 三、子彈十顆，其中三顆係土造子彈，無法擊發不具殺傷力。其他七顆係玩具槍加
     裝直徑六ＭＭ之鋼珠改造而成，一顆無法擊發，其餘六顆已擊發均具殺傷力。
 四、彈殼十三顆，係玩具槍金屬空彈殼。
 五、底火一百顆，底火係玩具槍用之底火片。可作為引爆火藥之用。但非屬公告之
     槍砲彈藥主要組成零件。
     （以上係於大社公墓土地公廟旁查獲以及寄藏不知情之陳建揮處所之槍械）
附表：編號
一、改造手槍一支（槍枝管制編號：0000000000）認係仿ＷＡＬＴＨＥＲ廠半自動手
    槍製造之金屬玩具手槍更換金屬槍管改造而成之改造手槍，機械性能良好，認均
    具殺傷力。
    （此部分係寄藏於屏東曾智祥處所）
